【裁判字號】    98,訴,4181
【裁判日期】    990505
【裁判案由】    毒品危害防制條例
【裁判全文】
臺灣臺中地方法院刑事判決              98年度訴字第4181號
公  訴  人  臺灣臺中地方法院檢察署檢察官
被      告  甲○○
指定辯護人  本院公設辯護人  丙○○
上列被告因違反毒品危害防制條例案件，經檢察官提起公訴（98
年度偵字第18713 號），本院判決如下：
    主    文
甲○○所犯如附表所示之販賣第二級毒品罪，均累犯，各處如附
表主文所示之刑（含主刑、從刑）。應執行有期徒刑柒年拾月。
未扣案之不詳廠牌行動電話壹支沒收，如全部或一部不能沒收時
，追徵其價額或以其財產抵償之；未扣案之販賣第二級毒品所得
合計新臺幣貳仟元均沒收，如全部或一部不能沒收時，以其財產
抵償之。
    犯罪事實
一、甲○○前曾(一)因違反毒品危害防制條例案件，經本院以95年
    度訴字第1468號判決判處應執行有期徒刑1 年3 月（其中施
    用第1 級毒品部分判處有期徒刑11月，施用第2 級毒品部分
    判處有期徒刑6 月），上訴後，經臺灣高等法院臺中分院以
    95年度上訴字第1881號判決駁回上訴確定，再經臺灣高等法
    院臺中分院以96年度聲減字第1186號裁定減刑及定應執行刑
    為有期徒刑7 月確定後，送監執行。(二)因違反毒品危害防制
    條例、偽證、偽造文書、違反妨害兵役治罪條例案件，分別
    經本院判決有期徒刑6 月、10月、3 月、3 月確定後，經減
    刑後，經本院以97年度聲字第647 號裁定應執行刑有期徒刑
    10月確定。上揭(一)、(二)所載有期徒刑7 月、10月經接續執行
    後，於民國97年6 月13日縮短刑期假釋付保護管束，嗣於97
    年8 月29日保護管束期滿，未經撤銷假釋，視為執行完畢。
二、詎其猶不知悔改，明知甲基安非他命為毒品危害防制條例第
    2 條第2 項第2 款所管制之第二級毒品，未經允許不得持有
    、販賣，竟意圖營利，先後2 次各別基於販賣第二級毒品甲
    基安非他命之犯意，於下列(一)、(二)所示之日期，先以000000
    0000號行動電話（未扣案，係甲○○向其不知情友人巫嘉信
    借用SI M卡1 張，而插入其所有不詳廠牌之手機內使用）做
    為聯絡工具，與乙○○所持用之行動電話門號0000000000號
    電話聯絡後，(一)於98年2 月6 日18時許，在臺中市○區○○
    路430 號乙○○租屋處樓下，以新臺幣（下同）1000元之代
    價，販賣、交付第二級毒品甲基安非他命1 小包予乙○○施
    用。(二)於98年2 月9 日19時許，在臺中縣太平市○○路○段
    95 之2號附近巷子內，甲○○由不知情之友人駕駛不詳車牌
    號碼之自小客車搭載前來，與騎乘機車之乙○○為交易，當
    場甲○○販賣、交付第二級毒品甲基安非他命1 小包（毛重
    0. 37 公克，驗餘淨重0.0953公克）予乙○○，並收取1000
    元現金。甫交易完畢，於同日19時30分許，為警發現形跡可
    疑，趨前對乙○○盤查，甲○○見狀迅速開車離開現場，乙
    ○○為警攔下後，發現其身上持有上開第二級毒品甲基安非
    他命1 小包。嗣乙○○因施用第二級毒品經臺灣臺中地方法
    院檢察署檢察官提起公訴後，於本院98年度易字第1834號刑
    事案件審理中，供出其係向甲○○購買毒品施用，因而查獲
    上情。
三、案經臺灣臺中地方法院檢察署檢察官自動檢舉偵查起訴。
    理    由
壹、程序方面：
    按被告以外之人於審判外之陳述雖不符刑事訴訟法第159 條
    之1 至之4 等4 條之規定，而經當事人於審判程序同意作為
    證據，法院審酌該言詞陳述或書面陳述作成時之情況，認為
    適當者，亦得為證據；當事人、代理人或辯護人於法院調查
    證據時，知有刑事訴訟法第159 條第1 項不得為證據之情形
    ，而未於言詞辯論終結前聲明異議者，視為有前項之同意，
    同法第159 條之5 定有明文。立法意旨在於傳聞證據未經當
    事人之反對詰問予以核實，原則上先予排除。惟若當事人已
    放棄反對詰問權，於審判程序中表明同意該等傳聞證據可作
    為證據；或於言詞辯論終結前未聲明異議，基於尊重當事人
    對傳聞證據之處分權，及證據資料愈豐富，愈有助於真實發
    見之理念，且強化言詞辯論主義，使訴訟程序得以順暢進行
    ，上開傳聞證據亦均具有證據能力。本件以下所引之言詞及
    書面陳述，業經本院審理時予以提示並告以要旨，檢察官、
    指定辯護人及被告甲○○均未於爭執該等證據之證據能力，
    依上開規定，本院審酌該等證據作成時，並無人情施壓或干
    擾，亦無不當取供之情形，認為以之作為本案之證據亦屬適
    當，是該等證據自均具有證據能力。
貳、實體部分：
一、訊據被告固承認其與乙○○均有施用第二級毒品甲基安非他
    命之習性，及其有於98年2 月6 日、2 月9 日以其所使用之
    行動電話門號0000000000號，與乙○○所使用之行動電話門
    號0000000000號聯絡通話，並有於98年2 月6 日電話聯絡後
    到前揭乙○○住處樓下與乙○○見面等事實，惟矢口否認涉
    有販賣第二級毒品之犯行，辯稱：98年2 月6 日伊與乙○○
    通話內容是乙○○要向伊借錢，通話後，伊就拿3000元到乙
    ○○住處樓下借給乙○○，而98年2 月9 日通話內容是伊要
    向乙○○要錢。那天伊並沒有出門，亦無跟乙○○碰面。乙
    ○○向伊借3000元後，本說隔日要還錢，後來一直沒還，伊
    有因討債而口氣不好，與乙○○吵架，所以乙○○所述不實
    在云云，惟查：
(一)、上開犯罪事實，業據證人乙○○於本院98年度易字第1834號
    98年6 月24日刑事案件審理時及本案98年7 月24日偵查中均
    具結證述明確（見他字卷第9 、28至32頁）；復於本院審理
    時到庭具結證稱：「我在我施用毒品的案件開庭時所述都實
    在，以及後來本案於偵查中作證所言均實在，筆錄我都有看
    過」、「（問：你是否於98年2 月9 日下午7 時30分在臺中
    縣太平市○○路○段95之2 號前，因為你身上有甲基安非他
    命而被警察查獲？）是」、「（問：你被查獲的那包甲基安
    非他命是從哪裡來的？）是被告拿給我的」、「（問：你記
    得給被告多少錢？）每次都給1000元」、「我與被告不算是
    朋友，也沒有私交，我給他錢，就是要跟被告買甲基安非他
    命」、「（問：你最後一次施用甲基安非他命，是否是在98
    年2 月6 日晚上6 時許，跟被告購得的甲基安非他命？）98
    年2 月6 日晚上6 時跟被告買的甲基安非他命已經施用完，
    但這不是最後一次」、「（問：你之前稱：98年2 月9 日下
    午7 時在臺中縣太平市○○路○段95之2 號前，被告駕駛一
    輛車號不詳的小客車來，用1000元價格販賣甲基安非他命一
    小包給你，這一小包甲基安非他命，是否就是你隨後為警查
    獲扣案的那包？）是。這包尚未施用」、「（問：有關98年
    2 月9 日被告販賣給你甲基安非他命的地點，應該是你在偵
    查中作證中為警查獲附近的巷子，而不是一開始為警查獲時
    所稱的菲力貓電子遊戲場向大胖購得？）是。是我後來所講
    的實在」、「（問：行動電話門號0000 000000 號是你在98
    年2 月間所使用的行動電話？）是」、「（問：98年2 月6
    日及98年2 月9 日向被告購買兩次甲基安非他命，是否都是
    用上開電話撥打被告使用的行動電話門號0000000000號電話
    ？）是」、「（問：提示98他字3301號卷P24 ，這是否就是
    你在98年2 月6 日要向被告購買甲基安非他命之前，與被告
    通話的通聯紀錄？《提示並告以要旨》）對。實際交易時間
    是大約6 時許」、「（問：實際在現場交易的時間，是否是
    98年2 月6 日下午6 時19分最後一次通話之後的六點多？）
    差不多是這個時間」、「（問：提示上開卷，98年2 月9 日
    通聯紀錄，是否就是你在被告購買甲基安非他命之前的通聯
    紀錄？《提示並告以要旨》）是」、「當日（指98年2 月9
    日）交易毒品的時間，大約是晚上七時左右」、「（問：你
    在你施用毒品的98易字第1834號審理時所言是否都實在？）
    實在，我有當庭看筆錄確認」、「（問：上開跟法官所述的
    內容，有無是為了減刑才做不實的陳述？）我不知道是不是
    可以減刑，我只是據實陳述」、「（問：98年2 月6 日下午
    6 時許，是否於臺中市○區○○路430 號你租屋處樓下，跟
    被告購買1000元的甲基安非他命一小包？）是，而且當場一
    手交錢，一手交毒品」等語綦詳（見本院卷第72至74頁），
    復參諸證人乙○○及與被告間並無何仇恨、過節，證人乙○
    ○當無甘冒偽證罪訴追之風險，而故為誣陷被告之可能，此
    觀之證人乙○○前於98年2 月9 日警詢時（見臺中縣警察局
    太平分局警卷第2 頁）、98年2 月10日偵訊時（見98年度毒
    偵字第705 號偵查卷第8 頁）均極力維護被告，不願據實供
    出係向被告購買毒品乙情即可明瞭，此外，並有扣押物品目
    錄表、乙○○毒品尿液真實姓名對照表、行動電話螢幕畫面
    照片、刑案現場測繪圖、現場照片2 幀、本院98年度易字第
    18 34 號刑事案件審理筆錄、台灣大哥大資料查詢、通聯紀
    錄、中山醫學大學附設醫院檢驗科藥物檢測中心尿液檢驗報
    告、行政院衛生署草屯療養院草療鑑字第0980200139號鑑定
    書、送驗毒品照片、扣押物品清單附卷可稽（見臺中縣警察
    局太平分局警卷第6 、10至13頁；他字卷第9 、20、24頁；
    98年度毒偵字第705 號偵查卷第21、28、30頁），足認證人
    乙○○之證詞，堪以採信。
(二)、被告雖以前詞置辯，然被告於本院準備程序中係供稱：「我
    是98年3 月份左右借錢給乙○○」云云（見本院卷第54頁）
    ，嗣於本院審理時復改稱係於98年2 月6 日借錢給乙○○云
    云，是否屬實，已非無疑。再參以證人乙○○於本院審理時
    到庭具結證稱：「（問：你有無跟被告借過錢？）沒有」、
    「（問：被告在上次準備程序裡面，有答辯說：你曾經跟他
    講說你家沒有錢，跟他借過三千元，有無此事？）沒有」、
    「（問：你剛剛說被告曾經稱要借你錢，是沒有的事情，你
    與被告是否還有其他的金錢上往來？）沒有」、「（問：提
    示本院卷P53 反面，對於被告在準備程序稱：你曾經跟被告
    借三千元說隔日要還，後來他打電話問你為何沒有還，並且
    跟你吵架，被告還告訴你不要讓他碰到，事後他再打電話給
    你，是你的女朋友接的，你的女朋友告訴他，你已經被抓？
    《提示並告以要旨》）我沒有跟被告借錢，也沒有跟他吵過
    架，被告也沒有跟我討過債」等語明確（見本院卷第71頁反
    面、72頁反面、74頁反面），足見被告所辯，尚不足採。復
    佐以被告於本院審理時供稱：「（問：98年2 月6 日乙○○
    打電話跟你借錢嗎？）對。他跟我講說隔日要還我，我想說
    隔日就要還應該不要緊」、「（問：98年2 月6 日乙○○在
    電話中說要向你借錢，你馬上就答應他？）是」云云（見本
    院卷第77頁），然觀之上開通聯紀錄（見他字卷第24頁）可
    知，98年2 月6 日證人乙○○與被告間持續有3 通電話聯絡
    ，茍如被告所辯證人乙○○當日係要向其借錢，且其馬上就
    答應，焉須嗣後再多次為電話聯絡？況茍被告所辯其等間因
    討債而交惡，乙○○故意陷害屬實，則證人乙○○為何未於
    上述98年2 月9 日警詢時、98年2 月10日偵查時立即供出被
    告販毒之情節？據上，益徵被告所辯，委無足取。
(三)、又我國查緝毒品之施用或販賣一向執法甚嚴，對於販賣毒品
    者尤科以重度刑責，使甲基安非他命等毒品均益趨量微價高
    ；又販賣毒品者，非可公然為之，亦無公定之價格，而每次
    買賣之價量，亦可能隨時依雙方間之關係深淺、資力、需求
    量及對行情之認知、來源是否充裕、查緝是否嚴緊，購買者
    被查獲時供述購買對象之可能性風險之評估等，因而異其標
    準，並機動調整，非可一概而論，販賣之利得除經坦承犯行
    或價量俱臻明確外，委難察得實情，販賣之人從價差或量差
    中牟利方式雖異，其意圖營利之非法販賣行為則一。本件被
    告與購毒者乙○○並非至親或有特殊情誼，茍無利可圖，縱
    屬至愚，亦無甘冒被取締移送法辦判處重刑之危險而平白從
    事甲基安非他命買賣之理，是其販入之價格必較其出售之價
    格為低，而有從中賺取買賣價差牟利之意圖，應屬合理認定
    ，要無疑義。
(四)、綜上所述，被告確有販售甲基安非他命予乙○○之事實，要
    可認定，本件事證已臻明確，被告犯行堪以認定。
二、新舊法比較：
    查被告行為後，毒品危害防制條例第4 條第2 項、第17條業
    於98年5 月20日修正公布，於同年5 月22日生效施行。按行
    為後法律有變更者，適用行為時之法律，但行為後之法律有
    利於行為人者，適用最有利於行為人之法律，現行刑法第2
    條第1 項定有明文。而此規定僅係規範行為後法律變更所生
    新舊法律比較適用之準據法，並非實體刑罰法律，自不生行
    為後法律變更之比較適用之問題，應逕行適用新法第2 條第
    1 項之規定，為「從舊從輕」之比較。又依最高法院95年5
    月23日刑事庭第8 次會議決議，關於法律變更之比較適用原
    則，於比較時應就罪刑有關之共犯、未遂犯、想像競合犯、
    牽連犯、連續犯、結合犯，以及累犯加重、自首減輕暨其他
    法定加減原因（如身份加減）與加減比例等一切情形，本於
    統一性及整體性原則，綜其全部罪刑之結果而為比較。
１、按修正前毒品危害防制條例第4 條第2 項原規定：「製造、
    運輸、販賣第二級毒品者，處無期徒刑或七年以上有期徒刑
    ，得併科新臺幣七百萬元以下罰金」，修正後同條例第4條
    第2 項則修正為：「製造、運輸、販賣第二級毒品者，處無
    期徒刑或七年以上有期徒刑，得併科新臺幣一千萬元以下罰
    金」。是修正後之毒品危害防制條例第4 條第2 項有關罰金
    刑之法定刑部分已為提高，自以修正前之法律較有利於行為
    人。
２、又按修正後毒品危害防制條例第17條第1 項規定：「犯第四
    條至第八條、第十條或第十一條罪，供出毒品來源，因而查
    獲其他正犯或共犯者，減輕或免除其刑；第2 項並增定：「
    犯第四條至第八條之罪於偵查及審判中均自白者，減輕其刑
    」。是如行為人於毒品危害防制條例修正施行前，於偵審中
    自白或供出其他正犯或共犯時，得邀減刑之寬典，自以修正
    後之毒品危害防制條例對行為人較為有利。被告於偵查及審
    判中並未自白犯行，亦未有供出毒品來源之情形，自均無修
    正後毒品危害防制條例第17條減刑規定之適用，依刑法第2
    條第1 項之規定及前揭最高法院決議綜其全部罪刑新舊法比
    較之結果，修正後之法律規定並無較修正前有利於被告，仍
    應適用被告行為時即修正前毒品危害防制條例第4 條第2 項
    規定處斷。
三、論罪科刑及沒收：
(一)、按甲基安非他命分屬毒品危害防制條例第2 條第2 項第2款
    所指之第二級毒品，核被告如犯罪事實欄二(一)、(二)所為，均
    係犯修正前毒品危害防制條例第4 條第2 項之販賣第二級毒
    品罪。被告各次販賣甲基安非他命前持有第二級毒品之低度
    行為，均為販賣第二級毒品之高度行為所吸收，不另論罪。
    被告先後兩次販賣毒品犯行，犯意各別，行為互殊，應予分
    論併罰。又被告前曾(一)因違反毒品危害防制條例案件，經本
    院以95年度訴字第1468號判決判處應執行有期徒刑1 年3 月
    （其中施用第1 級毒品部分判處有期徒刑11月，施用第2 級
    毒品部分判處有期徒刑6 月），上訴後，經臺灣高等法院臺
    中分院以95年度上訴字第1881號判決駁回上訴確定，再經臺
    灣高等法院臺中分院以96年度聲減字第1186號裁定減刑及定
    應執行刑為有期徒刑7 月確定後，送監執行。(二)因違反毒品
    危害防制條例、偽證、偽造文書、違反妨害兵役治罪條例案
    件，分別經本院判決有期徒刑6 月、10月、3 月、3 月確定
    後，經減刑後，經本院以97年度聲字第647 號裁定應執行刑
    有期徒刑10月確定。上揭(一)、(二)所載有期徒刑7 月、10月經
    接續執行後，於97年6 月13日縮短刑期假釋付保護管束，嗣
    於97年8 月29日保護管束期滿，未經撤銷假釋，視為執行完
    畢等情，有臺灣高等法院被告前案紀錄表在卷足憑，其於徒
    刑執行完畢後，5 年以內再故意犯有期徒刑以上之罪，均為
    累犯，均應依刑法第47條第1 項規定加重其刑，惟因販賣第
    二級毒品罪之法定本刑為無期徒刑或7 年以上有期徒刑，除
    無期徒刑部分依刑法第65條第1 項規定不得加重外，其餘有
    期徒刑及得併科罰金刑部分，均應依法加重其刑。
(二)、按刑之量定，為求個案裁判之妥當性，法律固賦予法院裁量
    權，但此項裁量權之行使，除應依刑法第57條規定，審酌行
    為人及其行為等一切情狀，為整體之評價，並應顧及比例原
    則與平等原則，使罪刑均衡，輕重得宜，以契合社會之法律
    感情。又刑法第59條規定犯罪之情狀可憫恕者，得酌量減輕
    其刑，其所謂「犯罪之情狀」，與同法第57條規定科刑時應
    審酌之一切情狀，並非有截然不同之領域，於裁判上酌減其
    刑時，應就犯罪一切情狀（包括第57條所列舉之10款事項)
    ，予以全盤考量，審酌其犯罪有無可憫恕之事由（即有無特
    殊之原因與環境，在客觀上足以引起一般同情，以及宣告法
    定低度刑，是否猶嫌過重等等），以為判斷（最高法院95
    年度臺上字第6157號判決意旨參照) 。另查刑法第59條之酌
    量減輕其刑，必須犯罪有特殊之原因，在客觀上足以引起一
    般人之同情，認為即予宣告法定低度刑期仍嫌過重者，始有
    其適用，至於犯罪後之態度等情狀，僅可為法定刑內從輕科
    刑之標準，不得據為酌量減輕之理由（最高法院51年臺上字
    第899 號判例、70年度臺上字第794 號、77年度臺上字第
    4382號判決意旨等可參）。而毒品戕害國人健康，嚴重影響
    社會治安，故政府立法嚴禁販賣毒品，並以高度刑罰來遏止
    毒品氾濫之問題，被告為思慮成熟之成年人，絲毫未考慮販
    賣甲基安非他命對社會、國人之不良影響，為圖私利而販賣
    第二級毒品甲基安非他命，犯後亦否認犯行，並無悔意，是
    其所為在客觀上並不會引起一般同情，且毒品危害防制條例
    第4 條第2 項之最輕刑度為有期徒刑7 年，衡以立法目的及
    販賣甲基安非他命對社會之危害，並無情輕法重之問題，尚
    無適用刑法第59條之餘地，併此敘明。
(三)、爰審酌被告貪圖私利，無視於販賣毒品足以助長施用毒品之
    惡習，且毒品具有成癮性，服用後會產生依賴性、耐藥性，
    且戒解不易，嚴重戕害國民身心健康，危害國家社會治安甚
    大，惟販賣毒品之次數非多，販毒所得非鉅，被告犯後否認
    犯行，尚無悔意之犯後態度及犯罪動機、目的、手段等一切
    情狀，分別量處如附表編號一、二主文所示之刑，並定其應
    執行刑，以示懲儆。
(四)、沒收部分：
    按毒品危害防制條例第19條第1 項規定，犯販賣毒品罪者，
    其犯罪所得之財物均沒收之，係採義務沒收主義。故販賣毒
    品所得之對價，不問其中成本若干，利潤多少，均應全部諭
    知沒收，貫徹政府查禁煙毒之決心，以符立法本旨（最高法
    院91年度臺上字第2419號判決意旨參照）。又按毒品危害防
    制條例第19條第1 項規定，犯第4 條至第9 條之罪者，其供
    犯罪所用或因犯罪所得之財物，均沒收之，如全部或一部不
    能沒收時，追徵其價額或以其財產抵償之。但該條項並無如
    同條例第18條第1 項所定「不問屬於犯人與否，沒收之」之
    明文，自屬相對沒收主義之立法。是其應沒收之物，應以屬
    被告所有者為限。末按犯毒品危害防制條例第4 條至第9 條
    、第12條、第13條或第14條第1 項、第2 項之罪者，其供犯
    罪所用或因犯罪所得之財物均沒收之，如全部或一部不能沒
    收時，追徵其價額或以其財產抵償之，毒品危害防制條例第
    19條第1 項定有明文。倘犯罪所得之財物為新臺幣時，因其
    本身即為我國現行貨幣價值之表示，固不發生追徵其價額之
    問題。惟其犯罪所得若為新臺幣以外之財物，而全部或一部
    不能沒收時，則應追徵其價額，使其繳納與原物相當之價額
    ，或以其財產抵償之，方能達到沒收之目的。其供犯罪所用
    之物若為新臺幣以外之財物，而全部或一部不能沒收時，亦
    同（最高法院98年度臺上字第2083、3039號判決要旨參照）
    。被告販毒所得如前所述2次各為1000元，雖未據扣案，仍
    應依毒品危害防制條例第19條第1項之規定，在各次犯行之
    下，宣告沒收之，如全部或一部不能沒收時，以其財產抵償
    之。又未扣案之不詳廠牌行動電話1支，係被告所有，而插
    入其向不知情之友人巫嘉信所借用0000000000號SIM卡1張，
    並供本案販毒予乙○○使用之物，業據被告供承在卷（見本
    院卷第54頁），準此，該不詳廠牌行動電話1支，自應依毒
    品危害防制條例第19條第1項規定，在各次犯行之下諭知沒
    收，如全部或一部不能沒收時，追徵其價額或以其財產抵償
    之；而上開00 00000000號SIM卡1張，既非被告所有之物，
    自不得予以宣告沒收。
據上論斷，應依刑事訴訟法第299條第1項前段，毒品危害防制條
例第4 條第2 項（修正前）、第19條第1 項，刑法第2 條第1項
前段、第11條、第47條第1 項、第51條第5 款，判決如主文。
中    華    民    國    99    年    5     月    5    日
                刑事第十一庭  審判長法  官  李雅俐
                                    法  官  王世華
                                    法  官  蔡美華
上正本證明與原本無異。
如不服本判決，應於送達後10日內向本院提出上訴狀（須附繕本
）。
                                    書記官  張皇清
中    華    民    國    99    年    5     月    5    日
附表：
一、犯罪事實：如犯罪事實欄二(一)所示之犯行
主文：甲○○販賣第二級毒品，累犯，處有期徒刑柒年肆月。未
      扣案之不詳廠牌行動電話壹支沒收，如全部或一部不能沒
      收時，追徵其價額或以其財產抵償之；未扣案之販賣第二
      級毒品所得新臺幣壹仟元沒收，如全部或一部不能沒收時
      ，以其財產抵償之。
二、犯罪事實：如犯罪事實欄二(二)所示之犯行
主文：甲○○販賣第二級毒品，累犯，處有期徒刑柒年肆月。未
      扣案之不詳廠牌行動電話壹支沒收，如全部或一部不能沒
      收時，追徵其價額或以其財產抵償之；未扣案之販賣第二
      級毒品所得新臺幣壹仟元沒收，如全部或一部不能沒收時
      ，以其財產抵償之。
附錄論罪科刑法條：
修正前毒品危害防制條例第4條第2項：
製造、運輸、販賣第二級毒品者，處無期徒刑或7年以上有期徒
刑，得併科新臺幣7百萬元以下罰金。

司法院資訊處製作；財團法人民間司法改革基金會備份。
